臺灣臺南地方法院刑事判決　　　　　　　 100年度易字第33號
公　訴　人　臺灣臺南地方法院檢察署檢察官
被　　　告　謝明源
上列被告因犯恐嚇取財等案件，經檢察官提起公訴（99年度偵字
第16419號），被告就被訴事實為有罪之陳述，本院合議庭裁定
由受命法官獨任進行簡式審判程序，判決如下：
    主  文
謝明源犯恐嚇取財未遂罪，累犯，處有期徒刑陸月，如易科罰金
，以新臺幣壹仟元折算壹日，扣案之未具殺傷力之銀色瓦斯空氣
槍壹枝沒收；又犯毀損他人物品罪，累犯，處有期徒刑參月，如
易科罰金，以新臺幣壹仟元折算壹日，扣案之未具殺傷力之銀色
瓦斯空氣槍壹枝沒收。應執行有期徒刑柒月，如易科罰金，以新
臺幣壹仟元折算壹日，扣案之未具殺傷力之銀色瓦斯空氣槍壹枝
沒收。
    事  實
一、謝明源前曾因犯麻藥、竊盜、恐嚇、煙毒等案件，經法院分
    別判處有期徒刑8月、3月、10月、3年2月，並經本院以82年
    度聲字第1106號裁定定應執行刑為有期徒刑4年5月確定，曾
    於民國84年3月16日縮短刑期假釋出監，嗣假釋經撤銷後，
    其殘刑並與其另所犯之恐嚇、脫逃、施用毒品、竊盜等罪，
    （分別經本院判處有期徒刑1年4月、4月、3年、5月，並經
    本院以86年度聲字第160號裁定定應執行刑為有期徒刑4年10
    月確定之案件，接續執行，於89年4月28日再次因縮短刑期
    假釋出監，嗣再經撤銷假釋執行殘刑，至95年11月7日縮刑
    期滿執行完畢。詎其仍不知悛悔，復意圖為自己不法之所有
    ，於99年10月28日2時10分許，在臺南市○區○○路62巷2號
    為楓汽車旅館櫃檯入口處，向任職於該汽車旅館之主任許暘
    靈亮出腰間未具殺傷力之銀色瓦斯空氣槍1枝，恫稱：我現
    在遭通緝中，要跑路費等語，致許暘靈心生畏懼，表明其僅
    係受僱身上無錢，謝明源仍執意要錢，許暘靈乃佯請其在該
    處等候，迅即入櫃檯內鎖門並報警，謝明源欲隨之入內未果
    ，見警前來即逃逸。嗣於同日凌晨3時19分許，謝明源為洩
    憤而另行基於毀損他人物品之犯意，持該瓦斯空氣槍1枝，
    朝為楓汽車旅館2樓之玻璃射擊，致該處2樓玻璃1片破裂毀
    損致不堪用。嗣於同日4時3分許、5時49分許，謝明源再承
    前之恐嚇取財之單一犯意，復分別以電話向為楓汽車旅館櫃
    檯小姐揚稱：妳們報警，伊很不爽，妳們要表示誠意，幾千
    都可以，否則伊還要再來等語，致使櫃檯小姐心生畏懼。翌
    日即99年10月29日8時30分許，謝明源復承前毀損之單一犯
    意，持前揭瓦斯空氣槍1枝，再朝為楓汽車旅館後方玻璃射
    擊，致該處玻璃1片破裂毀損致不堪用。經警據報循線查獲
    ，並扣得未具殺傷力之銀色瓦斯空氣槍1枝。
二、案經為楓精品旅館股份有限公司訴由臺南市政府警察局第六
    分局報請臺灣臺南地方法院檢察署檢察官偵查起訴。
    理  由
一、本件被告謝明源所犯為死刑、無期徒刑、最輕本刑為三年以
    上有期徒刑以外之罪，亦非屬高等法院管轄之第一審案件，
    其於準備程序進行中，先就被訴事實為有罪之陳述，經法官
    告知簡式審判程序之旨，並聽取公訴檢察官之意見後，依刑
    事訴訟法第273條之1第1項、第273條之2等規定，裁定進行
    簡式審判程序，且不受同法第159條第1項、第161條之2、第
    161條之3、第163條之1及第164條至第170條所規定證據能力
    認定及調查方式之限制，合先敘明。
二、前開事實，業經被告謝明源於本院審理時坦承不諱，核與證
    人許暘靈於警詢及偵查中之指證大致相符，復有現場及監視
    錄影畫面翻拍照片共12張、槍枝照片4張、臺南市警察局槍
    枝初步檢視報告表、通聯調閱查詢單、內政部警政署刑事警
    察局鑑定書各1份在卷可稽，此外，並有扣案之該瓦斯空氣
    手槍1支扣案可證，足認被告前揭任意性之自白，核與事證
    相符，應堪採信，故本件事證明確，被告犯行堪以認定。
三、本件核被告所為，係犯刑法第346條第3項、第1項之恐嚇取
    財未遂罪、及同法第354條之毀損他人物品罪。又被告雖各
    有2次之恐嚇取財及毀損之犯行，惟因時間緊接、手法相近
    、犯罪之地點復相同，應認係被告基於單一恐嚇取財及毀損
    他人物品之犯意所為之接續行為，應各僅論以一罪，以免違
    反刑罰過度評價禁止之原則。又被告所犯前揭二罪間，因犯
    意各別，行為殊異，應予以分論併罰。再查，被告前有如犯
    罪事實欄之論罪科刑紀錄，並於95年11月7日縮刑期滿執行
    完畢，此亦有臺灣高等法院被告前案紀錄表1份附卷足憑，
    故被告於受徒刑執行完畢後，5年內故意再犯本件有期徒刑
    以上之罪，依刑法第47條第1項規定，均為累犯，應各依法
    加重其刑。再查，被告雖已著手於恐嚇取財之犯罪行為之實
    行，惟均不遂，是為未遂犯，爰依刑法第25條第2項之規定
    ，按既遂犯之刑減輕之，是恐嚇取財部分並依法先加而後減
    之。茲審酌被告素行不佳、國中畢業，目前從事臨時工，其
    住所與被害之汽車旅館相鄰近，犯罪之動機是為要照顧老母
    及孫子而缺錢，惟其三番二次，或持扣案之瓦斯空氣槍枝自
    行前往該汽車旅館，或以撥打電話方式，向該汽車旅館員工
    恐嚇取財，並因無法遂行取財之犯行，為洩憤而另行起意，
    持前揭瓦斯空氣槍枝，二度射擊該汽車旅館之玻璃，犯罪之
    手段及惡性顯匪淺，惟念及告訴人因此所受之財產損害尚非
    鉅，並已向本院表明不願出庭與被告洽談和解，然願意自行
    吸收玻璃之損失，不打算求償等，只希望被告不要再去騷擾
    等意見，此並有本院公務電話紀錄表1件在卷可稽（本院卷
    第28頁參見），以及被告犯後尚知坦承犯行，非無悔意等一
    切情狀，各量處如主文所示之刑，並定其應執行之刑，併諭
    知如易科罰金之折算標準，以資懲戒。又扣案之未具殺傷力
    之銀色瓦斯空氣槍1枝，為被告所有，供其犯本罪所用之物
    ，業據其於本院審理時供述在卷（本院卷第38頁參見），爰
    依刑法第38條第1項第2款之規定，宣告沒收。
四、據上論斷，應依刑事訴訟法第273條之1第1項、第299條第1
    項前段，刑法第346條第3項、第1項、第354條、第25條第2
    項、第47條第1項、第41條第1項前段、第8項、第51條第5款
    、第38條第1項第2款，判決如主文。
本案經檢察官王誠到庭執行職務。
中    華    民    國   100    年    1     月    31    日
                  刑事第六庭    法  官  林臻嫺
以上正本證明與原本無異。
如不服本判決應於收受本判決後10日內向本院提出上訴書狀，並
應敘述具體理由。如未敘述上訴理由者，應於上訴期間屆滿後20
日內向本院補提理由書狀（均須按他造當事人之人數附繕本）「
切勿逕送上級法院」。
                                書記官  洪培綺
中    華    民    國   100    年    2     月    1     日
附錄本案論罪科刑法條全文：
中華民國刑法第346條
（恐嚇取財得利罪）
意圖為自己或第三人不法之所有，以恐嚇使人將本人或第三人之
物交付者，處 6 月以上 5 年以下有期徒刑，得併科 1 千元以
下罰金。
以前項方法得財產上不法之利益，或使第三人得之者，亦同。
前二項之未遂犯罰之。
中華民國刑法第354條
（毀損器物罪）
毀棄、損壞前二條以外之他人之物或致令不堪用，足以生損害於
公眾或他人者，處 2 年以下有期徒刑、拘役或 5 百元以下罰金
。